【裁判字號】    99,訴,1403
【裁判日期】    991026
【裁判案由】    毒品危害防制條例
【裁判全文】
臺灣高雄地方法院刑事判決              99年度訴字第1403號
公  訴  人  臺灣高雄地方法院檢察署檢察官
被      告  郭永勳
上列被告因毒品危害防制條例案件，經檢察官提起公訴（99年度
偵字第3583、3584號）及移送併案審理（99年度偵字第14978 號
），本院判決如下：
    主  文
郭永勳持有第二級毒品純質淨重二十公克以上，累犯，處有期徒
刑柒月，扣案之第二級毒品甲基安非他命壹包（含包裝袋壹只，
驗後淨重拾陸點伍肆公克）沒收銷燬，扣案之行動電話壹支
（廠牌：NOKIA，不含0000000000號SIM卡）沒收。
    事  實
一、郭永勳前曾因違反毒品危害防制條例案件，經臺灣嘉義地方
    法院以95年訴字第418 號判處有期徒刑1 年，嗣經減刑為有
    期徒刑6 月確定，並於96年7 月16日執行完畢。詎不知悔改
    ，明知甲基安非他命係毒品危害防制條例所明定之第二級毒
    品，未經許可不得持有，竟基於非法持有第二級毒品甲基安
    非他命之犯意，於99年1 月18日凌晨、下午，多次以自己持
    用之0000000000號行動電話與黃詳芸持用之0000000000號電
    話聯絡，雙方約定於同日晚間，在高雄縣鳳山市○○○路與
    南華路交叉路口之「肯德基」速食店旁會面，由黃詳芸先向
    真實姓名不詳綽號「孟宜」之成年男子取得第二級毒品甲基
    安非他命1 包（驗後淨重36.534 公克，純質淨重27.071694
    公克）後，將上開毒品以紙包裝，並請託不知情之黃淑芳（
    另經檢察官為不起訴處分確定）駕駛車牌號碼TK-6201 號自
    小客車，搭載其至上址會面處交付予郭永勳。嗣於同日20時
    30 分 許，黃詳芸抵達高雄縣鳳山市○○○路與南華路之交
    叉路口，郭永勳見狀即進入該自小客車之後座，自黃詳芸處
    取得上開包裝好之純質淨重超過20公克甲基安非他命1 包，
    而非法持有之，旋為警當場查獲，並扣得上開甲基安非他命
    1 包。
二、案經行政院海岸巡防署南部地區巡防局高雄縣機動查緝隊報
    告及高雄市政府警察局苓雅分局移請臺灣高雄地方法院檢察
    署檢察官偵查起訴。
    理  由
一、按被告以外之人於審判外之陳述，雖不符刑事訴訟法第159
    條之1 至第159 條之4 之規定，而經當事人於審判程序同意
    作為證據，法院審酌該言詞陳述或書面陳述作成時之情況，
    認為適當者，亦得為證據；當事人、代理人或辯護人於法院
    調查證據時，知有第159 條第1 項不得為證據之情形，而未
    於言詞辯論終結前聲明異議者，視為有前項之同意，刑事訴
    訟法第159 條之5 定有明文。查本案判決所引用具傳聞性質
    之各項證據資料，業據本院於審判期日依法踐行調查證據程
    序，檢察官、被告就上開證據之證據能力均未爭執，且於言
    詞辯論終結前亦未聲明異議，復查無依法應排除證據能力之
    情形，依上開規定，應有證據能力。
二、上揭事實，已據被告郭永勳於本院審理中坦認不諱，核與證
    人黃淑芳於偵查中、黃詳芸於偵查及本院審理中證述之情節
    相符，並有該被告持有之第二級毒品甲基安非他命1 包（警
    卷扣押物品編號8 ）扣案可資佐證。而該扣案之甲基安非他
    命1 包，經送鑑定結果，確檢出第二級毒品甲基安非他命成
    份，純度為74.1% ，有高雄醫學大學附設中和紀念醫院檢驗
    報告1 紙在卷可憑（偵卷第106 頁），且經高雄醫學大學附
    設中和紀念醫院於該透明包裝袋上註明驗後淨重36.534公克
    乙節，亦經本院勘驗明確，有本院99年10月12日審判筆錄1
    份在卷可稽（本院卷第68頁），經換算其純質淨重為27.071
    694 公克（36.534×74.1% ＝27 .071694），是被告持有之
    上開第二級毒品甲基安非他命純質淨重確已達20公克以上無
    訛，足徵被告上開自白與事實相符，堪予採為認定犯罪事實
    之依據。本件事證明確，被告前開犯行，應堪認定。至被告
    前因違反毒品危害防制條例之施用第二級毒品罪，固經臺灣
    嘉義地方法院以99年度訴字第660 號判處有期徒刑5 月確定
    ，有該判決書及前案紀錄表可稽，惟該案被告施用第二級毒
    品安非他命之時間係99年1 月17日14時許，而其本次非法持
    有第二級毒品甲基安非他命之時間為99年1 月18日20時30分
    許，顯非前開施用第二級毒品罪之判決效力所及，本院自得
    予以審判，併予敘明。
三、核被告郭永勳所為，係犯毒品危害防制條例第11條第4 項持
    有第二級毒品純質淨重達二十公克以上之罪。其曾有如事實
    欄所示之前科紀錄，此有卷附之臺灣高等法院被告前案紀錄
    表可稽，其於有期徒刑執行完畢後5 年內，故意再犯本件有
    期徒刑以上之罪，為累犯，應依刑法第47條第1 項規定加重
    其刑。審酌被告前已因毒品案件，經法院判刑確定並執行完
    畢，猶不思戒除、遠離毒品，再次欲供自己施用而非法持有
    第二級毒品，且數量非微，所為甚有不該，惟念其非法持有
    第二級毒品乃供己施用之犯罪動機、目的，本件非暴力之犯
    罪手段、情節，及已於本院審理中坦承犯行之犯罪後態度等
    一切情狀，量處如主文所示之刑，以資懲儆。至公訴人雖認
    其持有甲基安非他命之數量甚多，其心可議，求處有期徒刑
    8 月及併科罰金新臺幣30萬元，尚嫌過重，本院認以前開量
    處之刑為適當，附此敘明。扣案之甲基安非他命1 包，係屬
    查獲之第二級毒品，又其外覆之包裝袋1 只，因沾黏有毒品
    甲基安非他命且無法析離，亦應視同第二級毒品，均應依毒
    品危害防制條例第18條第1 項前段之規定宣告沒收銷燬。又
    扣案之行動電話1 支（廠牌：NOKIA ，不含0000000000號
    SIM 卡），係被告所有且供本件犯罪所用之物，業據被告於
    本院審理中供承在卷（本院卷第70頁反面），應依刑法第38
    條第1 項第2 款之規定宣告沒收。
據上論斷，依刑事訴訟法第299 條第1 項前段，毒品危害防制條
例第11條第4 項、第18條第1 項前段，刑法第11條、第47條第1
項、第38條第1 項第2 款，判決如主文。
本案經檢察官鄭靜筠到庭執行職務。
中    華    民    國    99    年    10    月    26    日
                刑事第十一庭   審判長法  官  李代昌
                                     法  官  林正忠
                                     法  官  林韋岑
以上正本證明與原本無異。
如不服本判決應於收受判決後10日內向本院提出上訴書狀，並應
敘述具體理由。其未敘述上訴理由者，應於上訴期間屆滿後20日
內向本院補提理由書( 均須按他造當事人之人數附繕本) 「切勿
逕送上級法院」。
中    華    民    國    99    年    10    月    26    日
                                     書記官  黃旭淑
【附錄本判決論罪科刑法條】
毒品危害防制條例第11條
持有第一級毒品者，處3 年以下有期徒刑、拘役或新臺幣5 萬元
以下罰金。
持有第二級毒品者，處2 年以下有期徒刑、拘役或新臺幣3 萬元
以下罰金。
持有第一級毒品純質淨重十公克以上者，處1 年以上7 年以下有
期徒刑，得併科新臺幣1 百萬元以下罰金。
持有第二級毒品純質淨重二十公克以上者，處6 月以上5 年以下
有期徒刑，得併科新臺幣70萬元以下罰金。
持有第三級毒品純質淨重二十公克以上者，處3 年以下有期徒刑
，得併科新臺幣30萬元以下罰金。
持有第四級毒品純質淨重二十公克以上者，處1 年以下有期徒刑
，得併科新臺幣10萬元以下罰金。
持有專供製造或施用第一級、第二級毒品之器具者，處 1 年以
下有期徒刑、拘役或新臺幣 1 萬元以下罰金。

司法院資訊處製作；財團法人民間司法改革基金會備份。
